# 商品运输费计入哪个会计科目

提问人：yjhly2011 时间：2020-11-19 08:05:06
生产企业和贸易企业的运输费用计入哪个科目：生产企业：
进货产生的运费，是分摊到产品中吗？
贸易企业：
进货产生的运费，是分摊到产品成本中还是计入销售费用中？
谢谢！

回答人：chenyiwei
《企业会计准则第 1 号——存货》的应用指南：
企业（商品流通）在采购商品过程中发生的运输费、装卸费、保险费以及其他可归属于存货采购成本的费用等进货费用，应当计入存货采购成本，也可以先进行归集，期末根据所购商品的存销情况进行分摊。对于已售商品的进货费用，计入当期损益；对于未售商品的进货费用，计入期末存货成本。企业采购商品的进货费用金额较小的，可以在发生时直接计入当期损益。

提问人：yjhly2011 时间：2020-11-20 14:49:00
谢谢陈版主回复，存货的这项准则分行业吗，即分商品流通行业、生产企业等吗，谢谢

回答人：chenyiwei
存货准则本身不区分行业，但该条规定仅针对商品流通企业。